【裁判字號】    99,審交訴,94
【裁判日期】    990623
【裁判案由】    公共危險等
【裁判全文】
臺灣高雄地方法院刑事判決            99年度審交訴字第94號
公  訴  人  臺灣高雄地方法院檢察署檢察官
被      告  乙○○
上列被告因公共危險等案件，經檢察官提起公訴（99年度偵字第
450 號），被告就被訴事實為有罪之陳述，經告知簡式審判程序
之旨，並聽取被告與公訴人之意見後，本院合議庭裁定由受命法
官獨任進行簡式審判程序，本院判決如下：
    主  文
乙○○犯不能安全駕駛動力交通工具罪，累犯，處有期徒刑參月
；又犯肇事致人傷害逃逸罪，累犯，處有期徒刑柒月。應執行有
期徒刑捌月。
    事  實
一、乙○○前於民國96年間，因竊盜案件，經本院以96年度易字
    第3390號判處有期徒刑10月確定，並於98年9 月21日縮短刑
    期執行完畢。詎乙○○不知悔改，明知服用酒類不能安全駕
    駛動力交通工具，於98年11月28日下午6 時20分許（起訴書
    誤載為同日下午6 時30分許），在設於高雄市旗津區○○○
    路之販攤，飲用酒類後，已因酒醉已達不能安全駕駛動力交
    通工具之程度，仍於同日下午7 時5 分許（起訴書誤載為同
    日下午7 時15分許），騎乘牌照號碼XNR-929 號重型機車離
    去，準備返回其位於高雄市旗津區慈愛巷82號住處，而沿高
    雄市旗津區○○○路由南往北方向行駛，於同日下午7 時15
    分許，行經高雄市旗津區○○○路627 號前，適有甲○○騎
    乘牌照號碼M2T- 295號重型機車，沿高雄市旗津區○○○路
    由北往南方向行駛至該處，乙○○因酒醉而騎乘上開重型機
    車不慎與甲○○騎乘之機車發生碰撞而肇事，致甲○○受有
    左手第四指掌骨骨折、右小腿2.5 ×2 公分之擦傷、左手肘
    3 ×1.5 公分及1 ×1 公分之擦傷、左手腕2 ×1 公分及0.
    5 ×0.5 公分之擦傷等傷害（過失傷害部分，因撤回告訴而
    不起訴處分確定）。乙○○駕駛動力交通工具肇事，致甲○
    ○受有前揭傷害後，竟未停下察看，亦未採取救護行為或報
    警處理，即逕自騎乘上開重型機車離開現場，嗣因在場民眾
    記下乙○○上開重型機車車牌號碼，而於警方據報到場時，
    告知警方，警方乃通知乙○○至派出所接受調查，並於同日
    晚間8 時16分許，以酒精測試器測得乙○○吐氣中酒精濃度
    達每公升0.69毫克，始獲上情。
二、案經高雄市政府警察局鼓山分局移送臺灣高雄地方法院檢察
    署檢察官偵查起訴。
    理  由
一、本件被告乙○○所犯係死刑、無期徒刑、最輕本刑為3 年以
    上有期徒刑以外之罪，其於準備程序中就被訴事實為有罪之
    陳述，經法官告知簡式審判程序之旨，並聽取公訴人及被告
    之意見後，本院依刑事訴訟法第273 條之1 第1 項之規定，
    裁定進行簡式審判程序。
二、訊據被告對於上揭時、地，服用酒類致不安全駕駛動力交通
    工具而駕駛，以及駕駛動力交通工具肇事致人受傷而逃逸等
    犯罪事實，均坦承不諱，核與證人即被害人甲○○證述情節
    相符，並有現場蒐證照片5 張、診斷證明書2 份、酒精濃度
    呼氣測試報告2 份，以及道路交通事故現場圖、道路交通事
    故調查報告表、刑法第185 條之3 案件測試觀察紀錄表、車
    籍查詢基本資料詳細畫面各1 份附卷可稽。從而，本案事證
    明確，被告上揭犯行，均堪認定，應予依法論科。
三、核被告所為，係犯刑法第185 條之3 之服用酒類，不能安全
    駕駛動力交通工具而駕駛罪、同法第185 條之4 之肇事逃逸
    罪。被告所犯上開2 罪間，犯意各別，構成要件互異，侵害
    之法益亦不相同而為個別獨立之行為，應予分論併罰。被告
    前因竊盜案件，經法院判處有期徒刑10月確定，並於98年9
    月21日執行完畢，有臺灣高等法院被告前案紀錄表1 份在卷
    可證，被告於有期徒刑執行完畢後，5 年內再故意犯本件有
    期徒刑以上之2 罪，均為累犯，應依刑法第47條第1 項規定
    加重其刑。本院審酌被告有竊盜之前科紀錄，已如前述，素
    行非佳，而酒後駕車對公眾交通安全造成相當程度危害，被
    告因酒後騎乘機車不慎肇事，除造成甲○○受有前揭傷害外
    ，其自身亦受有全身多處擦傷之傷害，有診斷證明書1 份附
    卷可憑，被告於騎乘機車肇事後，對於受傷之甲○○，未為
    救護，逕自騎乘機車逃逸，罔顧人命安全，原不宜輕罰，惟
    念及被告犯後坦承犯行，態度尚稱良好，且與甲○○成立和
    解，賠償甲○○新臺幣5 萬元，有和解書1 份在卷可考，並
    經甲○○於偵查中陳述甚明，並斟酌被告犯罪動機、酒精濃
    度、犯罪手段、犯罪所生危害等一切情狀，分別量處如主文
    所示之刑，並定其應執行刑如主文所示。
據上論斷，應依刑事訴訟法第273 條之1 第1 項、第299 條第1
項前段，刑法第185 條之3 、第185 條之4 、第47條第1 項、第
51條第5 款，刑法施行法第1 條之1 ，判決如主文。
本案經檢察官杜妍慧到庭執行職務。
中    華    民    國    99    年    6     月    23    日
                  交通法庭  法  官  高增泓
以上正本證明與原本無異。
如不服本判決，應於送達後10日內，向本院提出上訴狀。
中    華    民    國    99    年    6     月    23    日
                            書記官  王淑娟
附錄本案論罪科刑法條全文：
刑法第185條之3
服用毒品、麻醉藥品、酒類或其他相類之物，不能安全駕駛動力
交通工具而駕駛者，處1 年以下有期徒刑、拘役或科或併科15萬
元以下罰金。
刑法第185 條之4
駕駛動力交通工具肇事，致人死傷而逃逸者，處6 月以上5 年以
下有期徒刑。

司法院資訊處製作；財團法人民間司法改革基金會備份。
